【裁判字號】    97,訴,791
【裁判日期】    970521
【裁判案由】    違反槍砲彈藥刀械管制條例
【裁判全文】
臺灣高雄地方法院刑事判決              96年度重訴字第40號
                                      97年度訴字第791 號
公  訴  人  臺灣高雄地方法院檢察署檢察官
被      告  黃文政
指定辯護人  本院公設辯護人  黃文德
被      告  黃泰鴻
指定辯護人  蔡陸弟律師
上列被告等因槍砲彈藥刀械管制條例等案件，經檢察官提起公訴
（96年度偵字第2244號）及追加起訴（97年度蒞追字第5 號），
本院判決如下：
    主  文
黃文政未經許可，持有子彈，累犯，處有期徒刑陸月，併科罰金
新臺幣壹萬元，罰金如易服勞役，以新臺幣壹仟元折算壹日，減
為有期徒刑參月，併科罰金新臺幣伍仟元，罰金如易服勞役，以
新臺幣壹仟元折算壹日；又未經許可，寄藏槍枝主要組成零件，
累犯，處有期徒刑拾月，併科罰金新臺幣貳萬元，罰金如易服勞
役，以新臺幣壹仟元折算壹日，減為有期徒刑伍月，併科罰金新
臺幣壹萬元，罰金如易服勞役，以新臺幣壹仟元折算壹日，扣案
如附表編號十四之槍管貳枝，沒收之；又未經許可，持有可發射
子彈具有殺傷力之改造槍枝，累犯，處有期徒刑貳年，併科罰金
新臺幣伍萬元，罰金如易服勞役，以新臺幣壹仟元折算壹日。扣
案之仿BERETTA 廠92FS型半自動改造手槍壹支（含彈匣壹個，槍
枝管制編號0000000000號）沒收。應執行有期徒刑貳年陸月，併
科罰金新臺幣陸萬元，罰金如易服勞役，以新臺幣壹仟元折算壹
日，扣案如附表編號十四之槍管貳枝、仿BERETTA 廠92FS型半自
動改造手槍壹支（含彈匣壹個，槍枝管制編號0000000000號），
均沒收。
黃泰鴻未經許可，持有可發射子彈具有殺傷力之改造槍枝，累犯
，處有期徒刑肆年陸月，併科罰金新臺幣拾萬元，罰金如易服勞
役，以新臺幣壹仟元折算壹日。扣案之仿BERE TTA廠92FS型半自
動改造手槍壹支（含彈匣壹個，槍枝管制編號0000000000號）沒
收。
    事  實
一、黃文政曾因違反臺灣地區與大陸地區人民關係條例案件，經
    本院以民國93年度簡字第676 號判決判處有期徒刑3 月確定
    ，於93年8 月3 日易科罰金執行完畢。黃泰鴻曾因殺人未遂
    、違反槍砲彈藥刀械管制條例、偽造文書及偽造文書等案件
    ，經臺灣高等法院臺南分院以87年度上更(二)字第619 號判決
    判處有期徒刑5 年6 月、2 年、3 月及6 月，應執行有期徒
    刑6 年8 月確定，於91年5 月17日假釋出監，於92年5 月26
    日假釋期滿，假釋未經撤銷，視為執行完畢。
二、(一)黃文政明知未經主管機關許可，不得持有槍砲彈藥刀械管
    制條例管制之具殺傷力之制式子彈，於91年間某日，在高雄
    市○○路家樂福大賣場附近，拾獲他人棄置具殺傷力之口徑
    9MM 制式子彈1 顆，即將之置放在高雄市○○區○○路643
    巷34弄12號3 樓住處等處，而無故非法持有該子彈。(二)黃文
    政明知未經主管機關許可，不得寄藏槍枝之主要組成零件，
    竟未經許可，於96年1 月11日前約1 、2 星期之某日，在高
    雄市左營區蓮池潭附近，受代號甲男（真實姓名及年籍均詳
    卷）之成年人所託，同意代為保管槍枝之主要零件槍管2 支
    ，乃將之藏放在高雄市○○區○○路643 巷34弄12號3樓 住
    處內，而無故非法寄藏上開槍管。(三)黃文政與黃泰鴻均明知
    未經許可，不得持有具殺傷力之改造手槍，黃泰鴻於95 年
    12月間前某日，自不詳之人處，取得已換裝金屬槍管，且該
    槍管業已貫通之具有殺傷力之仿BERETTA 廠92FS型半自動改
    造手槍壹支（含彈匣1 個，槍枝管制編號0000000000號，下
    稱上開手槍），未經許可而無故持有之。嗣該手槍彈匣卡住
    ，無法取下，致槍枝滑套無法往後拉，及因板機缺少彈簧，
    致板機鬆脫致而無法擊發，黃泰鴻自友人姜彥丞（原名姜其
    才）處得知，姜彥丞友人陳清雄之姊陳麗芬之同居人即黃文
    政具有修理手槍之能力，乃於95年12月底某日，透過姜彥丞
    傳話予陳清雄，請陳清雄詢問黃文政可否代為修理手槍，黃
    文政未予答應。嗣於96年1 月6 日晚間8 、9 時許，黃泰鴻
    由姜彥丞陪同，將上開手槍置於咖啡色布包內，攜至黃文政
    之高雄市○○區○○路643 巷34弄12號3 樓住處，委託黃文
    政修理，經黃文政檢視槍枝後，見該槍枝彈匣卡住、板機鬆
    脫，然已換裝為金屬槍管及撞針，且槍管已經貫通，判斷該
    手槍具有殺傷力，仍同意代為修理，黃泰鴻當場交付手槍予
    黃文政，黃文政未經許可而持有之，黃泰鴻並親自書寫門號
    0000000000號行動電話號碼之紙條交付黃文政，以便黃文政
    修復上開手槍後，撥打上開行動電話聯絡黃泰鴻。黃文政持
    有上開手槍約2 日後，姜彥丞再次前來黃文政上開住處樓下
    ，當場交付新台幣（下同）2,000 元予黃文政，作為購買槍
    枝零件之材料費用。黃文政取得上開費用後，即前往高雄市
    ○○○路46號「允泰玩具行」，向該玩具行負責人黃茂雄購
    買螺絲、手把護片、彈簧等零件及噴漆後，返回上址住處，
    先以固定夾及固定鉗固定手槍，設法取下彈匣後，再以銼刀
    、研磨機磨平彈匣，並以十字起子旋開手槍握把螺絲，裝好
    手把護片後，但仍未能裝妥板機彈簧，黃文政遂拆下手槍滑
    套及板機部分，將滑套及板機部分攜至允泰玩具行，請黃茂
    雄代為安裝板機彈簧，待黃茂雄裝妥後，黃文政再返回住處
    ，將手槍重新組合完成，並於槍身噴漆，繼續持有之。嗣於
    96年1 月11日晚間9 時許，經警持搜索票，前往黃文政上址
    住處實施搜索，當場扣得如附表所示之物，而查獲上情。黃
    文政於偵查中自白持有上開改造手搶，並供述上開手槍之來
    源為黃泰鴻交付修理，因而查獲黃泰鴻。
三、案經高雄市政府警察局小港分局移送臺灣高雄地方法院檢察
    署檢察官偵查起訴。
    理  由
壹、證據能力部分：
一、被告黃文政部分：
  (一)按被告以外之人，於審判外之言詞或書面陳述，除法律有規
    定者外，不得作為證據；又被告以外之人（包括證人、鑑定
    人、告訴人、被害人及共同被告等）於檢察事務官、司法警
    察官或司法警察調查中所為之陳述，與審判中不符時，其先
    前之陳述具有較可信之特別情況，且為證明犯罪事實存否所
    必要者，得為證據，刑事訴訟法第159 條第1 項、第159 條
    之2 分別定有明文。是被告以外之人於司法警察（官）調查
    中所為之陳述，依刑事訴訟法第159 條第1項 規定，係屬傳
    聞證據，原則上無證據能力，惟如該陳述與審判中不符時，
    其先前之陳述具有較可信之特別情況，且為證明犯罪事實存
    否所必要者，依同法第159 條之2 規定（即刑事訴訟法第15
    9 條第1 項所指之「除法律有規定者外」），始例外認為有
    證據能力。如該陳述與審判中相符時，因該陳述並不符合刑
    事訴訟法第159 條之2 有關傳聞例外之規定，故不得作為認
    定本案犯罪事實有無之證據。此時，當以其於審判中之陳述
    作為證據。本件被告黃文政及其辯護人均認共同被告黃泰鴻
    於警詢中所為之陳述，無證據能力，且因共同被告黃泰鴻前
    開警詢中之陳述，核與審判中之證述均大致相符，是依前開
    說明，共同被告黃泰鴻於警詢中之陳述，就被告黃文政而言
    ，並無傳聞證據例外之情形，應無證據能力。此時，當以共
    同被告黃泰鴻於審判中之證述作為證據。
  (二)次按刑事訴訟法第158 條之3 規定：「證人、鑑定人依法應
    具結而未具結者，其證言或鑑定意見，不得作為證據」。所
    謂「依法應具結而未具結者」，係指檢察官或法官依刑事訴
    訟法第175 條之規定，以證人身分傳喚被告以外之人（證人
    、告發人、告訴人、被害人、共犯或共同被告）到庭作證，
    或雖非以證人身分傳喚到庭，而於訊問調查過程中，轉換為
    證人身分為調查時，此時其等供述之身分為證人，則檢察官
    、法官自應依本法第186 條有關具結之規定，命證人供前或
    供後具結，其陳述始符合第158 條之3 之規定，而有證據能
    力。若檢察官或法官非以證人身分傳喚而以告發人、告訴人
    、被害人或共犯、共同被告身分傳喚到庭為訊問時（例如刑
    事訴訟法第71條、第219 條之6 第2 項、第236 條之1 第1
    項、第248 條之1 、第271 條第2 項、第271 條之1 第1 項
    ），其身分既非證人，即與「依法應具結」之要件不合，縱
    未命其具結，純屬檢察官或法官調查證據職權之適法行使，
    當無違法可言。而前揭不論係本案或他案在檢察官面前作成
    未經具結之陳述筆錄，係屬被告以外之人於偵查中向檢察官
    所為之陳述，本質上屬於傳聞證據，基於保障被告在憲法上
    之基本訴訟權，除該被告以外之人死亡、身心障礙致記憶喪
    失或無法陳述、滯留國外或所在不明而無法傳喚或傳喚不到
    、或到庭後拒絕陳述等情形外，如已經法院傳喚到庭具結而
    為陳述，並經被告之反對詰問，前揭非以證人身分而在檢察
    官面前未經具結之陳述筆錄，除顯有不可信之情況者外，得
    為證據，並應於判決內敘明其符合傳聞證據例外之理由（最
    高法院96年度臺上字第3527號判決意旨參照）。本件被告黃
    文政及其辯護人均否認共同被告黃泰鴻偵查中陳述之證據能
    力，惟共同被告黃泰鴻於檢察官面前所為之陳述，因係以被
    告而非以證人身分傳訊令其陳述，從而檢察官未令其具結，
    此係檢察官調查證據職權之適法行使。況本院已依被告黃文
    政辯護人之聲請，將共同被告黃泰鴻以證人身份傳訊到庭並
    令其具結作證，被告黃文政之反對詰問權業已確保。是依前
    揭判決意旨，共同被告黃泰鴻於偵查中之供述，自應具有證
    據能力。
二、被告黃泰鴻部分：
  (一)本件被告黃泰鴻及其辯護人均認共同被告黃文政、陳清雄於
    警詢中所為之陳述，均無證據能力，參諸上開一(一)之說明，
    因共同被告黃文政、陳清雄前開警詢中之陳述，核與審判中
    之證述均大致相符。是依前開說明，共同被告黃文政、陳清
    雄於警詢中之陳述，就被告黃泰鴻而言，並無傳聞證據例外
    之情形，應無證據能力。此時，當以共同被告黃文政、陳清
    雄於審判中之證述作為證據。
  (二)按被告以外之人於偵查中向檢察官所為陳述，除顯有不可信
    之情況者外，得為證據，刑事訴訟法第159 條之1 第2 項定
    有明文。偵查中對被告以外之人所為之偵查筆錄，或被告以
    外之人向檢察官所提之書面陳述，性質上均屬傳聞證據。惟
    現階段刑事訴訟法規定檢察官代表國家偵查犯罪、實施公訴
    ，依法其有訊問被告、證人及鑑定人之權，證人、鑑定人且
    須具結，而實務運作時，檢察官偵查中向被告以外之人所取
    得之陳述，原則上均能遵守法律規定，不致違法取供，其可
    信度極高。職是，被告以外之人前於偵查中已具結而為證述
    ，除反對該項供述得具有證據能力之一方，已釋明「顯有不
    可信之情況」之理由外，不宜即遽指該證人於偵查中之陳述
    不具證據能力。是證人黃文政、陳清雄於偵查中之陳述部分
    ，既經具結，並無證據證明顯有不可信之情況，且均經檢察
    官聲請到庭接受詰問，賦予被告黃泰鴻反對詰問之機會，依
    前開說明，證人黃文政、陳清雄於偵查中之陳述，應均有證
    據能力。
三、本判決所引用之其餘證據資料（詳後述），其中傳聞證據部
    分，縱無刑事訴訟法第159 條之1 至第159 條之4 或其他規
    定之傳聞證據例外情形，亦因檢察官、辯護人及被告或同意
    可作為證據使用，或未聲明異議，依刑事訴訟法第159 條之
    5 第1 項、第2 項之規定，本院審酌該證據作成之情況，認
    為適當，應得為證據。至本判決未引用之證據，既未經援引
    為認定犯罪事實之基礎，爰不逐一論述該等證據之證據能力
    ，附此敘明。
貳、實體部分：
一、被告黃文政部分：
  (一)上開事實，業據被告黃文政於警詢、偵查及本院審理中坦白
    承認，並於警詢時供稱：於91年間，在高雄市○○路家樂福
    附近溜狗時，拾獲扣案之9mm 制式子彈1 顆，仿貝瑞塔手槍
    （含彈匣1 個，槍枝管制編號0000000000號，以下同）係綽
    號「阿泰」即被告黃泰鴻交予伊修理，該手槍彈匣卡住，伊
    以挫刀磨平彈匣等語（詳偵卷第12頁第2 行至第6 行、第13
    頁第1 行至第3 行、倒數第6 行以下、第16頁第9 行至倒數
    第6 行）；於偵查中陳稱：子彈係在高雄市○○路家樂福附
    近溜狗時所拾獲；黃泰鴻於96年1 月6 日晚間8 、9 時許，
    攜帶仿貝瑞塔手槍至伊高雄市○○區○○路643 巷34弄12號
    3 樓住處，拜託伊幫忙修理等語（詳偵卷第123 頁第5 行、
    第6 行、第9 行至第11行、第16行至第17行、第169 頁第3
    行至第4 行）；於本院審理中坦承：手槍係黃泰鴻於96年1
    月6 日，由姜彥丞（原名姜其才）陪同，帶來住處交予伊修
    理，黃泰鴻交槍時，撞針及槍管已經改好，伊只幫忙修理彈
    匣及板機，修理完成，滑套可以往後拉；另槍管係在本案被
    查獲前約1 、2 星期，由甲男在左營蓮池潭附近交予伊代為
    保管等語（詳本院卷(一)第56頁正面第14行至第15行、第147
    頁倒數第4 行至第148 頁第8 行、本院卷(二)第24頁倒數第8
    行、本院卷(三)第76頁第18行至第19行）。又上開子彈係口徑
    9mm 之制式子彈，經檢視，彈底具撞擊痕跡，經實際試射，
    可擊發，認具殺傷力；上開手槍係由仿BERETTA 廠92FS型半
    自動手槍所製造之槍枝，換裝土造金屬槍管而成之改造手槍
    ，機械性能良好，可擊發適用子彈，認具殺傷力；上開槍管
    ，其中1 支係土造金屬槍管，1 支係改造金屬槍管（阻鐵已
    車通），屬內政部86年11月24日台（86）內警字第8670683
    號公告之槍砲主要組成零件之事實，有內政部警政署刑事警
    察局96年2 月15日刑鑑字第0960014847號槍彈鑑定書、內政
    部96年9 月14日內授警字第0960871478號函可參（見偵卷23
    8 頁至第240 頁、本院卷(一)第217 頁）。此外，並有本院核
    發之搜索票、搜索扣押筆錄、扣押物品收據、扣押物品目錄
    表、查獲現場照片（見偵卷第37頁、第40頁至第47頁、第82
    頁至第89頁、第96頁）及扣案之子彈（已因鑑定而擊發）、
    手槍及槍管可證。
  (二)至被告黃文政於偵查及本院審理中改稱：上開子彈係卡在被
    告黃泰鴻所交付之手槍內，經伊取下彈匣後，發現該子彈，
    當初係為避免同居家屬受到牽連，才供稱子彈係撿到的，且
    黃泰鴻係在移送檢察官訊問之囚車上，請伊擔下持有子彈之
    刑責等語（詳偵卷第169 頁第6 行至第7 行、第258 頁第16
    行、本院卷(一)第56頁背面第3 行至第10行、第79頁倒數第16
    行至第11行、第152 頁第12行）。本院審酌：(1)被告黃文政
    於警詢時供稱：手槍係綽號「阿泰」之黃泰鴻交付等語（詳
    偵卷第13頁倒數第5 行至第4 行）。如該子彈確係卡在被告
    黃泰鴻交付之手槍內，被告黃文政既已供出手槍來源為被告
    黃泰鴻，何須隱瞞刑責較輕之持有子彈罪之子彈來源與該手
    槍有關？縱使被告黃文政為避免牽連其家屬或其他同居人，
    只須供出該子彈係卡在被告黃泰鴻交付之手槍內，即可釐清
    子彈與其家人無涉，而達保護上開人等之目的，亦無編出子
    彈係撿拾而來之必要。(2)證人黃文政於本院審理時證稱：警
    詢時曾表示子彈係在手槍內，應該有錄音等語（詳本院卷(二)
    第110 頁第9 行至第18行）。核與證人即詢問警員陳天助於
    本院審理中證述：係在錄音結束後，黃文政始供稱子彈係卡
    在手槍內，伊有告知黃文政可向檢察官說明子彈之來源等語
    不符（詳本院卷(三)第53頁第11行至第12行），已非無疑。又
    被告黃文政之警詢筆錄記載該子彈係在家樂福附近拾獲，被
    告黃文政於警詢中並未陳述子彈係卡在手槍內之事實，業經
    當庭播放警詢錄音帶，勘驗屬實，製有勘驗筆錄可參（詳本
    院卷(二)第201 頁第3 行至第6 行），是被告黃文政上開辯詞
    ，不足採信。(3)證人陳天助既已交代被告黃文政向檢察官說
    明子彈來源，何以被告黃文政於內勤檢察官訊問時，仍供稱
    子彈係撿拾而來（詳偵卷第123 頁第16行至第17行）？是證
    人陳天助上開證述是否屬實，亦有可疑。(4)被告黃泰鴻經拘
    提到案後，警員除詢問被告黃泰鴻關於手槍之事實外，並未
    詢問被告黃泰鴻關於子彈之問題（參偵卷第25頁至第28頁之
    警詢筆錄）。是被告黃泰鴻被查獲後，乃至移送檢察官訊問
    前，被告黃泰鴻是否知悉有一併查獲子彈之事實，已非無疑
    。被告黃泰鴻又如何與被告黃文政勾串子彈之來源？綜上各
    情，被告黃文政嗣後改稱：子彈係卡在手槍中等語，不足採
    信。應認被告黃文政自始於警詢及內勤檢察官訊問時供稱：
    子彈係撿拾而來等語，可堪採信。從而，本案事證明確，被
    告黃文政之犯行，應堪認定。
二、被告黃泰鴻部分：
    訊據被告黃泰鴻坦承陪同姜彥丞前往被告黃文政住處1 次，
    並留下寫有其聯絡電話之字條予被告黃文政，然否認有何犯
    行，辯稱：伊未交付手槍予被告黃文政修理，係黃文政表示
    有從事槍枝買賣，因被告黃文政出價過高，故伊留下電話號
    碼予黃文政，如黃文政願意降價，可與伊聯絡買賣槍枝等語
    。經查：
  (一)警方於96年1 月11日晚間9 時許，持本院核發之搜索票，前
    往被告黃文政之高雄市○○區○○路643 巷34弄12號3 樓住
    處搜索，當場扣得如附表編號27所示之仿BERETTA 廠92FS型
    半自動手槍1 支（含彈匣1 個，槍枝管制編號0000000000）
    ，上開手槍係由仿BERETTA 廠92FS型半自動手槍所製造之槍
    枝，換裝土造金屬槍管而成之改造手槍，機械性能良好，可
    擊發適用子彈，具有殺傷力之事實，分別有搜索票、搜索扣
    押筆錄、扣押物品收據、扣押物品目錄表、查獲現場照片、
    內政部警政署刑事警察局槍彈鑑定書在卷（參偵卷第37頁、
    第40頁至第43頁、第47頁、第83頁、第89頁、第95頁、第
    238 頁至第243 頁），及該手槍扣案可佐，應堪認定。
  (二)上開手槍確係被告黃泰鴻交付被告黃文政修理之事實，業具
    證人黃文政於偵查及本院審理時證述：姜彥丞（原名姜其才
    ）於95年12月底某日，透過陳清雄詢問伊可否幫忙黃泰鴻修
    理彈匣卡死之槍枝，伊當時並未答應。嗣於96年1 月6 日晚
    間，黃泰鴻與姜彥丞一同攜槍前來伊住處，該手槍係用淺咖
    啡色絨布袋包裝，黃泰鴻表示槍枝卡死，彈匣拔不下來，伊
    同意代為修理，由黃泰鴻親自交付手槍，伊當場打開絨布袋
    ，檢視手槍，發現該手槍彈匣卡死，無法取下彈匣，槍機無
    法往後拉，缺少彈簧，板機有點鬆脫，槍管及撞針均為金屬
    材質，槍管係機械製造，槍枝應該有殺傷力，黃泰鴻並留下
    寫有電話之紙條，並表示修好後，可與其聯絡，黃泰鴻交槍
    後2 、3 日，姜彥丞撥打電話向伊詢問黃泰鴻是否取回手槍
    ，伊表示黃泰鴻未交付材料費，伊無法修理，姜彥丞問伊修
    理費多少，伊告知要2,000 元，姜彥丞隨即前來伊住處樓下
    交付2,000 元。伊用夾子強力取下彈匣，更換新彈匣，因伊
    與黃泰鴻不熟，所以槍枝修好後，未與黃泰鴻連絡，本件查
    獲時，伊已經修好手槍等語明確（詳偵卷第124 頁第9 行至
    第11行、第169 頁第1 行至第6 行、本院卷(二)第105 頁倒數
    第3 行以下、第10 6頁第9 行至第14行、倒數第4 行至第10
    7 頁第11行、倒數第3 行至第108 頁第1 行至第7 行、倒數
    第7 行至第2 行、第111 頁倒數第8 行至第7 行、倒數第4
    行以下、第112 頁第4 行至第5 行、第113 頁倒數第13行至
    第114 頁第1 行）。核與證人陳清雄於本院審理時證稱：伊
    認識姜彥丞，透過姜彥丞認識黃泰鴻，姜彥丞表示黃泰鴻有
    1 把槍損壞，要請黃文政修理，當時伊以姜彥丞之行動電話
    撥打黃文政之電話，詢問黃文政人在何處，再前去找黃文政
    ，詢問黃文政是否願意修理手槍，黃文政表示再看看等語，
    並沒有答應，後來姜彥丞與黃泰鴻直接過來找黃文政，有看
    見黃文政與姜彥丞、黃泰鴻在住家客廳聊天，事後有聽黃文
    政表示黃泰鴻交槍給黃文政修理等語大致相符（詳本院卷(二)
    第115 頁第8 行至倒數第4 行、第116 頁第12行至第15行、
    第116 頁倒數第11行至第8 行）。並有被告黃泰鴻書寫門號
    為0000000000號之紙條在卷可參（見偵卷第129 頁）。被告
    黃泰鴻雖以前開情詞置辯，惟：被告黃泰鴻於偵查中已供稱
    ：當天是與「姜哥」（即姜彥丞）一起至黃文政住處，是「
    姜哥」把槍交予伊，姜彥丞當時拿著1 個咖啡色布等語（詳
    偵卷第257 頁第17行至第18行、倒數第4 行）。是依被告黃
    泰鴻上開偵查中之陳述，不論是姜彥丞將槍枝交付被告黃泰
    鴻，再交予被告黃文政；或係被告黃泰鴻直接將槍枝交付被
    告黃文政，均可證被告黃文政於本院審理中證陳：96年1 月
    6 日，被告黃泰鴻及姜彥丞曾前往其住處，並收受扣案槍枝
    等語，應可採信。參以持有手槍之刑責非輕，如係姜彥丞請
    被告黃文政修理該手槍，姜彥丞應無帶同無關之第三人即被
    告黃泰鴻前往被告黃文政住處，並當場交付槍枝予被告黃文
    政，徒增犯行曝光風險之理。又被告黃泰鴻與姜彥丞均係透
    過證人陳清雄認識被告黃文政，在此之前，被告黃文政與被
    告黃泰鴻未曾謀面，如係姜彥丞委託被告黃文政修理該手槍
    ，被告黃文政豈能放心在被告黃泰鴻面前同意為姜彥丞修理
    並收下槍枝，徒增遭檢舉查辦之理。如該槍枝非被告黃泰鴻
    交付被告黃文政修理，衡情應由姜彥丞留下電話號碼予被告
    黃文政，以供被告黃文政修妥槍枝後，聯絡姜彥丞取回槍枝
    ，而非由無關之被告黃泰鴻親自書寫聯絡電話交付被告黃文
    政。再者，被告黃文政既不知被告黃泰鴻與姜彥丞之底細，
    且販賣槍枝刑責甚重，衡情被告黃文政應不至於輕易告知被
    告黃泰鴻及姜彥丞其有從事槍械買賣之事，堪認證人黃文政
    之證述應可採信。至修理槍枝所需之費用2,000 元，雖係由
    姜彥丞交付被告黃文政購買零件，然姜彥丞係得知被告黃文
    政收受槍枝數日後，電話詢問被告黃文政有關被告黃泰鴻是
    否取回手槍，因被告黃文政表示無金錢可供購買零件修理槍
    枝，始知被告黃文政尚未修理手槍，乃慮及情況急迫及被告
    黃文政與被告黃泰鴻不熟識，不便聯絡被告黃泰鴻支付零件
    費用，遂先代被告黃泰鴻墊支2,000 元，日後再向被告黃泰
    鴻索回，亦非悖於常情。是尚難以修理費係由姜彥丞先行墊
    支，即認槍枝係由姜彥丞交付被告黃文政修理。綜上，堪認
    被告黃泰鴻自姜彥丞處輾轉得知證人陳清雄之姊之同居人即
    被告黃文政具有修理手槍之能力，乃透過證人陳清雄，要求
    被告黃文政修理槍枝，並藉由證人陳清雄認識姜彥丞之便，
    由姜彥丞陪同前往被告黃文政住處，以取信被告黃文政同意
    修理槍枝甚明。被告黃泰鴻所辯不足採信。
  (三)上開手槍經鑑定後，認具有殺傷力乙節，業經認定如前。另
    被告黃泰鴻交付手槍予被告黃文政後，經被告黃文政自行排
    除部分障礙及送交允泰玩具行更換彈簧零件，在無積極證據
    足認被告黃泰鴻交付時，該手槍確實不具殺傷力，係因被告
    黃文政上開修理槍枝行為，創設該手槍之殺傷力，而認係「
    製造」手槍之情況下（詳後述），基於罪疑惟輕及有利被告
    認定之原則，應認被告黃泰鴻交付手槍予被告黃文政時，該
    手槍已具有殺傷力，被告黃泰鴻委託被告黃文政之修理行為
    ，僅係排除原具殺傷力手槍之障礙，並非製造手槍之行為。
    從而，本件事證明確，被告黃泰鴻之犯行，亦堪認定。
三、論罪科刑：
  (一)按持有槍枝罪，其持有之繼續為行為之繼續，而非狀態之繼
    續，亦即一經意圖犯罪而持有槍枝，該罪雖告成立，但其完
    結，須繼續至持有行為終了之時為止（最高法院79年度台非
    字第264 號判決可資參照）。而持有子彈及槍枝主要組成零
    件，參照前開判決意旨，其持有之繼續，亦應為行為之繼續
    ，其行為之完結，須繼續至持有行為終了之時為止。次按寄
    藏與持有，均係將物置於自己實力支配之下，僅寄藏必先有
    他人之持有行為，而後始為之受寄代藏而已，故寄藏之受人
    委託代為保管，其保管之本身，亦屬持有，不過，此之持有
    係受寄之當然結果，法律上自宜僅就「寄藏」行為為包括之
    評價，不應另就「持有」予以論罪（最高法院74年度台上字
    第3400號判例參照）。是核(1)被告黃文政所為，係犯槍砲彈
    藥刀械管制條例第12條第4 項之未經許可，持有子彈罪、同
    條例第13條第4 項之未經許可，寄藏槍枝主要組成零件罪及
    同條例第8 條第4 項之未經許可，持有可發射金屬或子彈具
    有殺傷力之手槍罪。所犯上開各罪，犯意各別，行為互殊，
    應分論併罰。上開寄藏槍枝主要組成零件罪部分，雖未據起
    訴，然與起訴部分，屬「一人犯數罪」之相牽連案件，且經
    檢察官於言詞辯論終結前追加起訴，本院自應併予審理。(2)
    被告黃泰鴻所為，係犯槍砲彈藥刀械管制條例第8 條第4 項
    之未經許可，持有可發射金屬或子彈具有殺傷力之手槍罪。
    。另按繼續犯之犯罪行為繼續實施之中，期間法律縱有變更
    ，但其行為既繼續實施至新法施行以後，自無行為後法律變
    更之可言（最高法院28年度上字第733 號判例意旨參照）。
    查本件因被告黃泰鴻否認上開犯行，而未能確認其自何時起
    ，持有上開改造手槍，然因其持有行為之本質，係屬繼續犯
    ，已如前述，其持有行為繼續至96年1 月11日為警查獲之時
    始告終止。縱認被告黃泰鴻持有上開具殺傷力改造手槍行為
    之始期，係在槍砲彈藥刀械管制條例於94年1 月26日修正公
    布施行前，然上開法律之修正既在被告黃泰鴻持有行為完成
    前，被告黃泰鴻自應適用行為完成時之槍砲彈藥刀械管制條
    例，不生新舊法比較之問題，附此敘明。另按所謂事實同一
    ，乃指刑罰權所以發生之原因事實，係屬同一者而言；因之
    同一犯罪事實，僅行為之程度不同或實施該行為之過程先後
    有別，諸如犯罪之完成於通常情形下，須經過各種不同階段
    ，而各階段之犯罪行為，又均為法律規定應予評價處罰者，
    即令法律上之規範評價輕重容有不同，於訴訟法上，仍不失
    其為同一性之犯罪事實，其一部事實經起訴者，依審判不可
    分之原則，其起訴之效力自應及於全部，悉屬應予審判之範
    圍。而製造可發射子彈具有殺傷力之改造槍枝罪本身即含持
    有可發射子彈具有殺傷力之改造槍枝性質，持有部分為製造
    可發射子彈具有殺傷力之改造槍枝之行為所吸收，是以製造
    可發射子彈具有殺傷力之改造槍枝罪行為既已起訴，效力自
    應及於持有可發射子彈具有殺傷力之改造槍枝行為。公訴人
    雖起訴被告涉犯製造可發射子彈具有殺傷力之改造槍枝罪，
    但本院認定僅構成持有可發射子彈具有殺傷力之改造槍枝罪
    （理由詳後述），持有可發射子彈具有殺傷力之改造槍枝部
    分仍為起訴效力所及，本院自應加以審判，且本案係犯罪事
    實之減縮並無變更起訴法條之問題。又被告黃文政、黃泰鴻
    曾因如事實欄一所示犯行，分別經本院判決如事實欄所示罪
    刑確定，被告黃文政於92年8 月8 日假釋出監，逾95年1 月
    3 日假釋期滿，假釋未經撤銷，視為執行完畢；被告黃泰鴻
    於91年5 月17日假釋出監，於92年5 月26日假釋期滿，假釋
    未經撤銷，視為執行完畢之事實，此有被告黃文政、黃泰鴻
    之臺灣高等法院被告前案紀錄表可佐，是被告黃文政、黃泰
    鴻均於5 年以內故意再犯本件有期徒刑以上之罪，均為累犯
    ，均應依刑法第47條第1 項規定加重其刑。
  (二)另按「槍砲彈藥刀械管制條例第18條第4 項前段規定『犯本
    條例之罪，於偵查或審判中自白，並供述全部槍砲、彈藥、
    刀械之來源及去向，因而查獲或因而防止重大危害治安事件
    之發生者，減輕或免除其刑。』依其犯罪形態，倘該槍砲、
    彈藥、刀械已經移轉持有，而兼有來源及去向者，固應供述
    全部之來源及去向，始符合上開規定。倘其犯罪行為，僅有
    來源而無去向，或僅有去向而無來源者，祇要供述全部來源
    ，或全部去向，因而查獲或因而防止重大危害治安事件之發
    生時，即符合減輕或免除其刑之規定，並非謂該犯罪行為，
    必須兼有來源及去向，始有該條項之適用」；「又所謂查獲
    ，係指依其自白，查得槍砲、彈藥、刀械之前手，如已移轉
    ，並因而查獲其後手，且有具體之證明而言。上訴人於警員
    查獲其持有之子彈後，雖經自白並引導警察人員起獲其持有
    之制式手槍，但供稱該槍、彈係撿拾而得，致無法查證，自
    無因而查獲可言，亦無因而防止重大危害治安事件發生之情
    事，自不合上述減輕或免除其刑之規定（最高法院96年度台
    上字第7613號、91年台上字第7468號判決意旨參照）。經查
    ：
  1.持有可發射子彈具有殺傷力之改造槍枝部分：
    被告黃文政於96年1 月12日接受警詢時，自白持有上開手槍
    ，並供述該手槍係綽號「阿泰」之男子所交付修理，之後，
    警方提供被告黃泰鴻之相片供被告黃文政指認，經被告黃文
    政指認無誤後，於同日下午5 時40分許，在高雄市苓雅區○
    ○○路、武慶路口，拘提被告黃泰鴻到案之事實，有被告黃
    文政之警詢筆錄、指認照片、拘票等在卷可參（見偵卷第9
    頁至第17頁、第36頁、第64頁）。又被告黃泰鴻持有上開手
    槍，並於96年1 月6 日交付被告黃文政修理之事實，業經本
    院認定如前。堪認被告黃文政於偵查中自白持有可發射子彈
    具有殺傷力之改造槍枝，供述該手槍枝來源為被告黃泰鴻，
    並因而查獲被告黃泰鴻。依上開說明，被告黃文政此部分之
    犯行，符合槍砲彈藥刀械管制條例第18條第4 項規定，爰依
    上開規定減輕其刑，並先加而後減之。
  2.寄藏槍枝主要組成零件部分：
    被告黃文政於96年2 月13日接受警詢時供稱：於95年10、11
    月間，在高雄市○○路附近之跳蚤市場，以每支200 餘元支
    價格，購買中碳鋼材質之鐵管；另於95年11月底，經友人介
    紹認識甲男，甲男曾在高雄市蓮池潭附近，出示改造支克拉
    克槍枝1 支供伊觀賞等語，並無自白甲男寄藏扣案槍管之事
    ；後於96年4 月3 日接受警詢時，除陳述關於甲男改造槍枝
    之事實外，亦未自白為甲男寄藏槍管乙節。嗣於96年5 月19
    日，甲男因持有改造手槍及改造槍管半成品等物為警查獲之
    事實，有警詢筆錄3 份在卷、搜索扣押筆錄、扣押物品目錄
    表、扣押物品收據可參（見偵卷第180 頁至第182 頁、本院
    卷(一)第232 頁至第234 頁、第265 頁至第269 頁、第275 頁
    至第279 頁）。被告遲至本院97年2 月20日審理中自白：扣
    案之槍管係在被查獲前（即96年1 月11日）1 、2 星期，在
    高雄市左營區蓮池塘附近，受甲男之託，同意代為保管等語
    （詳本院卷(三)第76頁倒數第14行至第13行），已在甲男被查
    獲之後。足見甲男持有槍管等物，並非因被告黃文政供述其
    來源而查獲，被告黃文政於甲男被查獲後，始供出寄藏槍管
    之，自不符合槍砲彈藥刀械管制條例第18條第4 項之，不得
    依上開規定減輕其刑。至被告黃文政供出甲男持有改造克拉
    克手槍，並因而查獲甲男之事實，與本件查獲之手槍來源無
    涉，自不得據以減刑，附此敘明。
  3.持有子彈部分：
    上開子彈係被告黃文政於91年間拾獲之事實，業經認定如前
    ，已無法查證其來源，自無因而查獲可言，亦無因而防止重
    大危害治安事件發生之情事，依上開判決意旨，自不合上述
    減輕或免除其刑之規定，不得減輕或免除其刑。
  (二)至公訴意旨雖以被告黃泰鴻係將上開手槍交付被告黃文政製
    造為具殺傷力之手槍，其2 人應成立製造可發射金屬或子彈
    具有殺傷力之手槍罪等語。訊據被告黃文政、黃泰鴻均否認
    上開事實，被告黃文政辯稱：經伊檢視被告黃泰鴻交付之手
    槍，發現該槍枝彈匣卡死、板機鬆脫，然已改裝為金屬槍管
    及撞針，且該槍管已經貫通，判斷該手槍具有殺傷力，伊僅
    係以銼刀磨平彈匣、手把，另購買彈匣、板機彈簧、把手護
    套更換等語。被告黃泰鴻則辯稱：並未交付槍枝予被告黃文
    政修理等語。按槍砲彈藥刀械管制條例所規定之「製造」，
    係指加工於物料，創設槍砲、彈藥、或「修理」已損壞之槍
    、彈，使之具備傷殺力者而言（司法院院字第2422號解釋、
    最高法院73年度台上字第1689號判例參照）。換言之，倘保
    養或修理本具殺傷力之槍彈，因不具創設性，自非屬製造行
    為。經查：
  1.雖被告黃文政於本院準備程序中曾向受命法官表示承認製造
    槍枝之犯行（本院卷(一)第56頁第13行、第79頁第14行），惟
    其於警詢及偵查中係陳稱：該手槍之彈匣未損壞，只是卡死
    ，有修理手槍底部，更換板機缺少之零件等語（詳偵卷第12
    頁第5 行至第6 行、第169 頁第6 行、第257 頁第8 第7 行
    至第8 行、第12行至第13行）。而被告黃文政上開自白尚難
    認已達製造槍枝之程度（詳後述），是其於本院準備程序時
    主觀上誤認上開修理及更換零件，即屬「製造」槍枝之行為
    ，亦有可能，尚難以被告黃文政於本院準備程序認罪，逕認
    被告黃文政有製造手槍之犯行。
  2.上開手槍係換裝土造金屬槍管而成之改造手槍之事實，有內
    政部警政署刑事警察局上開槍彈鑑定書可參（見偵卷第239
    頁倒數第3 行以下）。又上開手槍換裝之槍管（參偵卷第24
    2 頁編號12之照片），經核與扣案之其他5 枝槍管（參本院
    卷(一)第220 頁編號6 、第221 頁編號8 、編號10、編號12之
    照片）之外型均有差異，後者是否可換裝至上開槍枝使用，
    自有可疑，且本件並未在被告黃文政住處查獲其他與上開手
    槍所使用之相同外型之槍管。是被告黃文政辯稱：被告黃泰
    鴻交付手槍時，該手槍已改造成金屬槍管等語，尚非全然無
    據。
  3.上開手槍之鑑定人李協昌於本院審理中證稱：彈匣僅是裝填
    子彈之功能，不影響擊發，如果沒有彈匣，可將子彈直接裝
    填於槍管內擊發，故槍枝有無彈匣，不影響槍枝是否具有殺
    傷力之認定；如板機部分欠缺板機簧，造成壓扣板機無法正
    常復位，僅係影響槍枝之單動、複動之功能，可以透過人工
    之方式，以手將板機撥回原來位置，每擊發1 次要復位1 次
    ，並不影響槍枝之擊發能力及有無殺傷力之認定；如槍枝握
    把損壞，只是影響槍枝之持握感，亦不影響槍枝有無殺傷力
    之認定；如係欠缺槍枝板機插銷零件，致板機無法運作，影
    響槍枝擊發功能，可能認定該槍枝不具殺傷力，但須實際操
    作檢視才可確認等語（詳本院卷(三)第180 頁倒數第3 行至第
    181 頁第21行、第182 頁到數第13行以下）。是依鑑定人李
    協昌之證述，槍枝是否配備彈匣、握把是否良好等，均與槍
    枝是否具有殺傷力之認定無涉；槍枝如欠缺板機彈簧，僅係
    扣下板機後，板機無法復位（即槍枝僅具單動功能，無法連
    續擊發），只須以手將板機復位，仍可再扣板機擊發，該槍
    枝仍有擊發功能，不因欠缺板機簧，即可認定該槍枝無殺傷
    力。另槍枝欠缺板機插銷，經實際操作、檢視，如致板機無
    法運作，而影響擊發功能時，始可能認為因欠缺板機插銷，
    影響擊發功能，而認該槍枝不具殺傷力，但欠缺板機插銷，
    如不影響擊發功能，未必認為不具殺傷力。堪認被告黃文政
    取下彈匣、更換槍枝握把護片之行為，均不至於使原不具殺
    傷力之槍枝成為有殺傷力之槍枝。另被告黃文政更換板機彈
    簧部分，被告黃文政於本院審理時供稱：被告黃泰鴻交付手
    槍時，該手槍之板機只是有些鬆動、歪斜等語（詳本院卷(三)
    第203 頁第6 行至第8 行）。且因查無證據足認被告黃泰鴻
    交付手槍時，該手槍之板機已完全鬆動或掉落，無法壓扣而
    失去擊發功能，自應為被告黃文政有利之認定，認該手槍之
    板機只是有些鬆動、歪斜。而該手槍之板機既僅係有些鬆動
    、歪斜，依鑑定人李協昌之上開證述，在被告黃文政修理該
    手槍前，該手槍已具有單動或復動之擊發功能，亦有可能，
    且查無證據足認被告黃文政修復前，該手槍本不具單動或復
    動之功能，尚難以被告黃文政更換板機彈簧，遽為其不利之
    認定。至被告黃文政於本院審理中固曾詢問證人黃茂雄是否
    幫忙組裝板機彈簧及插銷等零件？證人黃茂雄答以：「好像
    有，印象中是彈簧有掉，我沒有收費」等語（詳本院卷(三)第
    48頁第11行至第16行）。然依證人黃茂雄之上開證述，其除
    就更換彈簧部分尚有印象外，無法確定是否更換插銷。是證
    人黃茂雄是否確實更換板機插銷，尚非無疑。且被告黃文政
    上開詢問之內容，經核與其先前陳述修理手槍之情形，有所
    出入，在無其他補強證據可資佐證外，尚難遽為被告黃文政
    不利認定利。況手槍欠缺插銷，未必導致板機無法操作，而
    影響擊發功能，使槍枝不具殺傷力，已如前述，尚難以鑑定
    人李協昌證述：手槍欠缺板機插銷可能影響擊發功能等語，
    遽為被告黃文政不利之認定。
  4.鑑定人李協昌另證稱：槍枝有「改造」及「土造」之分，所
    謂改造，不管係增飾或縮減槍枝功能，均認係「改造」，縱
    使該槍枝原本已具有殺傷力亦然，如裝上非原來槍枝之零組
    件，即屬「改造」；所謂「土造」，就是「製造」，使本無
    殺傷力之槍枝，成為具有殺傷力之槍枝等語（詳本院卷(三)第
    182 頁第1 行至第18行、第183 頁第1 行至第4 行）。是依
    鑑定人李協昌之上開證述可知，在其槍枝鑑定經驗上所稱之
    「改造槍枝」，係泛指更換非原來零組件之槍枝，至該更換
    之零組件是否影響槍枝之殺傷力，則在所不問。是鑑定人李
    協昌所稱之「改造槍枝」，已與槍砲彈藥刀械管制條例所規
    定之「製造」，係指加工於物料，創設槍砲、彈藥、或「修
    理」已損壞之槍、彈，使之具備傷殺力之涵義不符。故亦難
    以鑑定人李協昌之上開證述，即認被告黃文政更換非該手槍
    之零組件行為，即屬「製造」槍枝之行為。
  5.另依卷證資料及本院調查結果，尚無證據足證被告黃文政有
    其自白以外之其他修復或更換手槍零組件之行為，依罪疑惟
    輕及有利被告認定之原則，應認被告黃文政修復手槍之行為
    ，僅限於其自白之部分，而該部分行為，尚無證據足認已達
    「製造」手槍之程度。公訴人就被告黃文政、黃泰鴻共同持
    有上開改造手槍，誤認該改造手槍為被告黃泰鴻交付被告黃
    文政所改造，而認被告黃文政、黃泰鴻均成立槍砲彈藥刀械
    管制條例第8 條第1 項之罪，尚有未洽，應不另為無罪判決
    之諭知，附此敘明。
  (三)爰審酌：(1)被告黃文政未經許可，持有子彈、寄藏槍枝主要
    組成零件及持有可發射子彈具有殺傷力之改造槍枝，對於他
    人生命、身體以及社會治安造成潛在之危險與不安，實有可
    議，惟念及被告黃文政犯後坦承犯行，態度尚佳，持有子彈
    、可發射子彈具有殺傷力之改造手槍、寄藏槍枝主要組成零
    件之期間，分別約為5 年、5 日、1 至2 星期及其犯罪之動
    機、目的、手段等一切情狀，分別量處如主文所示之刑，其
    中被告黃文政持有子彈、寄藏槍枝主要零件部分，係於96年
    4 月24日之前犯罪，應依中華民國96年罪犯減刑條例減其宣
    告刑各2 分之1 ，並定其應執行刑。另審酌被告黃文政前揭
    情狀，就罰金刑部分，依刑法第42條第3 項規定，均諭知如
    主文所示易服勞役之折算標準。(2)被告黃泰鴻任意持有可發
    射子彈具有殺傷力之改造槍枝，對社會治安有潛在之危險性
    ，犯後否認犯行，態度欠佳，難見悔意，至遲於95年12月間
    即持有改造手槍等一切情狀，量處如主文所示之刑。另審酌
    被告黃泰鴻前開情狀，就罰金刑部分，依刑法第42條第3 項
    規定，均諭知如主文所示易服勞役之折算標準。
  (四)扣案具有殺傷力之仿BERETTA 廠92FS型半自動改造手槍壹支
    （含彈匣1 個，槍枝管制編號0000000000號）1 支、槍枝之
    主要零件槍管2 支，送驗結果業如前述，均屬違禁物，不問
    屬於犯人與否，均應依刑法第38條第1 項第1 款規定，宣告
    沒收（手槍及彈匣部分屬被告黃文政、黃泰鴻持有，應於其
    2 人此部分犯行主文項下，均諭知沒收）。扣案制式子彈1
    顆，經鑑定結果雖亦認具殺傷力，然既因鑑驗試射擊發完畢
    ，僅餘彈頭、彈殼，已不復具殺傷力，自非違禁物；扣案如
    附表編號1 至編號13、編號15至編號19、編號21至編號26、
    編號28至編號31所示之物，雖均屬被告黃文政所有，然與被
    告黃文政、黃泰鴻之上開犯行均無關聯性，爰均不諭知沒收
    。
據上論斷，應依刑事訴訟法第299 條第1 項前段，槍砲彈藥刀械
管制條例第8 條第4 項、第12條第4 項、第13條第4 項，刑法第
11條前段、第47條第1 項、第51條第5 款、第51條第7 款、第42
條第3 項、第38條第1 項第1 款，中華民國96年罪犯減刑條例第
2 條第1 項、第7 條、第11條，判決如主文。
本案經檢察官林志祐到庭執行職務。
中    華    民    國    97    年    5     月    21    日
                  刑事第十五庭審判長法  官  方百正
                                    法  官  王碧瑩
                                    法  官  方錦源
以上正本證明與原本無異。
如不服本判決應於收受本判決後10日內向本院提出上訴書狀，並
應敘述具體理由，如未敘述上訴理由者，應於上訴期間屆滿後20
日內補提理由書狀於本院（均須按他造當事人之人數附繕本）「
切勿逕送上級法院」。
中    華    民    國    97    年    5     月    21    日
                                    書記官  鄧思辰
附表
┌──┬───────────┬──┬──┬─────────┐
│編號│   名        稱       │數量│單位│  備      註      │
├──┼───────────┼──┼──┼─────────┤
│ 1  │鑽台                  │ 1  │ 台 │                  │
├──┼───────────┼──┼──┼─────────┤
│ 2  │砂輪機                │ 1  │ 台 │                  │
├──┼───────────┼──┼──┼─────────┤
│ 3  │電鑽                  │ 1  │ 台 │                  │
├──┼───────────┼──┼──┼─────────┤
│ 4  │研磨機                │ 1  │ 台 │                  │
├──┼───────────┼──┼──┼─────────┤
│ 5  │固定夾                │ 3  │ 支 │                  │
├──┼───────────┼──┼──┼─────────┤
│ 6  │固定鉗                │ 6  │ 支 │                  │
├──┼───────────┼──┼──┼─────────┤
│ 7  │螺絲起子              │ 5  │ 支 │                  │
├──┼───────────┼──┼──┼─────────┤
│ 8  │扳手                  │ 5  │ 支 │                  │
├──┼───────────┼──┼──┼─────────┤
│ 9  │砂輪片                │ 2  │ 片 │                  │
├──┼───────────┼──┼──┼─────────┤
│10  │槍枝滑套              │ 14 │ 支 │                  │
├──┼───────────┼──┼──┼─────────┤
│11  │固定器                │ 1  │ 支 │                  │
├──┼───────────┼──┼──┼─────────┤
│12  │彈藥室                │ 7  │ 支 │                  │
├──┼───────────┼──┼──┼─────────┤
│13  │改造槍管（半成品）    │ 30 │ 支 │                  │
├──┼───────────┼──┼──┼─────────┤
│14  │改造槍管              │ 2  │ 支 │屬槍枝主要組成零件│
├──┼───────────┼──┼──┼─────────┤
│15  │改造槍管              │ 3  │ 支 │                  │
├──┼───────────┼──┼──┼─────────┤
│16  │改造槍械原料          │ 1  │ 批 │                  │
├──┼───────────┼──┼──┼─────────┤
│17  │鑽頭                  │ 15 │ 支 │                  │
├──┼───────────┼──┼──┼─────────┤
│18  │絞刀                  │ 5  │ 支 │                  │
├──┼───────────┼──┼──┼─────────┤
│19  │道具子彈              │89  │ 顆 │不具殺傷力        │
├──┼───────────┼──┼──┼─────────┤
│20  │制式子彈              │ 1  │ 顆 │具殺傷力，已擊發  │
├──┼───────────┼──┼──┼─────────┤
│21  │彈簧                  │ 1  │ 包 │                  │
├──┼───────────┼──┼──┼─────────┤
│22  │游標尺                │ 1  │ 支 │                  │
├──┼───────────┼──┼──┼─────────┤
│23  │剉刀                  │ 19 │ 支 │                  │
├──┼───────────┼──┼──┼─────────┤
│24  │槍枝滑套              │ 4  │ 支 │                  │
├──┼───────────┼──┼──┼─────────┤
│25  │空氣槍（含彈匣，槍枝管│ 1  │ 支 │不具殺傷力        │
│    │制編號0000000000）    │    │    │                  │
├──┼───────────┼──┼──┼─────────┤
│26  │半自動手槍（含彈匣，槍│ 1  │ 支 │不具殺傷力        │
│    │枝管制編號0000000000）│    │    │                  │
├──┼───────────┼──┼──┼─────────┤
│27  │半自動手槍（含彈匣，槍│ 1  │ 支 │具殺傷力          │
│    │枝管制編號0000000000）│    │    │                  │
├──┼───────────┼──┼──┼─────────┤
│28  │衝鋒槍（半成品）      │ 2  │ 支 │不具殺傷力        │
├──┼───────────┼──┼──┼─────────┤
│29  │彈匣                  │ 4  │ 個 │                  │
├──┼───────────┼──┼──┼─────────┤
│30  │槍械雜誌              │ 14 │ 本 │                  │
├──┼───────────┼──┼──┼─────────┤
│31  │擦槍工具              │ 1  │ 組 │                  │
└──┴───────────┴──┴──┴─────────┘
附錄本件論罪科刑法條：
槍砲彈藥刀械管制條例第8 條
未經許可，製造、販賣或運輸鋼筆槍、瓦斯槍、麻醉槍、獵槍、
空氣槍或第4 條第1 項第1 款所定其他可發射金屬或子彈具有殺
傷力之各式槍砲者，處無期徒刑或5 年以上有期徒刑，併科新臺
幣一千萬元以下罰金。
未經許可，轉讓、出租或出借前項所列槍枝者，處5 年以上有期
徒刑，併科新臺幣1千萬元以下罰金。
意圖供自己或他人犯罪之用，而犯前2 項之罪者，處無期徒刑或
7年以上有期徒刑，併科新臺幣1千萬元以下罰金。
未經許可，持有、寄藏或意圖販賣而陳列第1 項所列槍枝者，處
3年以上10年以下有期徒刑，併科新臺幣7百萬元以下罰金。
槍砲彈藥刀械管制條例第12條
未經許可，製造、販賣或運輸子彈者，處1 年以上7 年以下有期
徒刑，併科新台幣5 百萬元以下罰金。未經許可，轉讓、出租或
出借子彈者，處6 月以上5 年以下有期徒刑，併科新台幣3 百萬
元以下罰金。
意圖供自己或他人犯罪之用，而犯前2 項之罪者，處3 年以上10
年以下有期徒刑，併科新台幣7百萬元以下罰金。
未經許可，持有、寄藏或意圖販賣而陳列子彈者，處5 年以下有
期徒刑，併科新台幣3 百萬元以下罰金。
第1 項至第3 項之未遂犯罰之。
槍砲彈藥刀械管制條例第13條
未經許可，製造、販賣或運輸槍砲、彈藥之主要組成零件者，處
3 年以上10年以下有期徒刑，併科新台幣7百萬元以下罰金。
未經許可，轉讓、出租或出借前項零件者，處1 年以上7 年以下
有期徒刑，併科新台幣5 百萬元以下罰金。
意圖供自己或他人犯罪之用，而犯前2 項之罪者，處5 年以上有
期徒刑，併科新台幣1千萬元以下罰金。
未經許可，持有、寄藏或意圖販賣而陳列第1 項所列零件者，處
6月以上5年以下有期徒刑，併科新台幣3百萬元以下罰金。
第1 項至第3 項之未遂犯罰之。

司法院資訊處製作；財團法人民間司法改革基金會備份。
